臺灣宜蘭地方法院刑事判決
110年度交簡上字第14號
上  訴  人  
即  被  告  江恩生


上列上訴人即被告因公共危險案件，不服本院中華民國110 年6
月30日110 年度交簡字第439號第一審刑事簡易判決（偵查案號
：110年度偵字第3395號），提起上訴，本院管轄第二審之合議
庭判決如下：
    主   文
上訴駁回。
    犯罪事實及理由
一、本案經本院審理結果，認原審以被告江恩生係犯刑法第185
    條之3第1項第1款吐氣所含酒精濃度達每公升零點二五毫克
    以上而駕駛動力交通工具罪，累犯，處有期徒刑4月，如易
    科罰金，以新臺幣（下同）1,000元折算1日，其認事用法及
    量刑均無違誤，應予維持，除證據部分補充「被告於本院準
    備程序及審理中之自白」（見本院交簡上卷第32頁、第50頁
    ）外，餘均引用第一審刑事簡易判決書記載之事實、證據及
    理由（如附件）。
二、被告上訴意旨略以：被告經濟困苦，請求從輕量刑等語（見
    本院交簡上卷第11頁）。
三、按量刑之輕重及緩刑之宣告，係事實審法院得依職權自由裁
    量之事項，茍已斟酌刑法第57條各款所列情狀而未逾越法定
    刑度，則不得遽指為違法；又刑罰之量定屬法院自由裁量之
    職權行使，但仍應審酌刑法第57條所列各款事由及一切情狀
    ，為酌量輕重之標準，並非漫無限制，在同一犯罪事實與情
    節，如別無其他加重或減輕之原因，下級法院量定之刑，亦
    無過重或失輕之不當情形，則上級法院對於下級法院之職權
    行使，原則上應予尊重（最高法院72年台上字第6696號判例
    、85年度台上字第2446號判決意旨參照）。況且量刑之裁量
    權，乃憲法所保障法官獨立審判之核心，法院行使此項裁量
    權，亦非得以任意或自由為之，仍應受一般法律原理原則之
    拘束，即仍須符合法律授權之目的、法律秩序之理念、國民
    法律感情及一般合法有效之慣例等規範，尤其應遵守比例原
    則及平等原則之意旨，否則即可能構成裁量濫用之違法（最
    高法院86年度台上字第7655號判決意旨可資參照），亦即如
    非有裁量逾越或裁量濫用之明顯違法情事，自不得擅加指摘
    其違法或不當，即使上級法院對下級法院裁量權之審查，亦
    應同此標準，此不僅在保障法官不受任何制度外之不當干涉
    ，更保障法官不受制度內之異質干涉，此方符憲法第80條所
    宣示獨立審判之真義。
四、經查，被告固以前揭意旨提起上訴，惟原審認定被告罪證明
    確，而論以刑法第185條之3第1項第1款吐氣所含酒精濃度達
    每公升零點二五毫克以上而駕駛動力交通工具罪，並審酌被
    告前因不能安全駕駛之公共危險案件，經本院以107年度交
    簡字第526號判處有期徒刑2月確定，於107年9月13日易科罰
    金執行完畢，構成累犯，依司法院大法官釋字第775號解釋
    意旨裁量後，是依刑法第47條第1項加重其刑，原審復審酌
    被告另有懲治走私條例之犯罪科刑紀錄，素行難謂良好，猶
    不知警惕，而再犯本罪，足徵其克制自己不再酒後駕車之意
    願薄弱，已明知酒精成分對人之意識能力具有不良影響，酒
    後駕車對一般往來之公眾及駕駛人自身皆具有高度危險性，
    竟漠視自己安危及不顧公眾安全，於飲酒後呼氣酒精濃度達
    每公升0.60毫克，猶心存僥倖，騎乘普通重型機車上路，嚴
    重危害行車安全，兼衡其於警詢中自陳家庭經濟情形為勉持
    之生活狀況、高職畢業之智識程度，暨犯後坦承犯行之態度
    等一切情狀，援引刑事訴訟法第449 條第1 項前段、第3 項
    、第454 條第1 項，刑法第185 條之3 第1 項第1 款、第47
    條第1 項、第41條第1 項前段，刑法施行法第1 條之1 第1 
    項等規定，判處被告有期徒刑4月，如易科罰金，以1,000 
    元折算1 日，業已具體說明其量刑之理由，其量刑未逾越法
    定刑之範圍，難認有所量之刑度過重，或有不合比例原則、
    公平原則之量刑權濫用之情事，揆諸前揭最高法院判例及裁
    判要旨，尚難認原審量刑有何違誤之處。被告僅依憑其主觀
    意見及經濟能力不佳指摘原審量刑過重，然如前述，原審業
    已審酌上開各情狀，依法量處前揭刑度，復參酌酒後駕車公
    共危險犯行，法定本刑為「處2年以下有期徒刑，得併科20
    萬元以下罰金」，而原審判決量處被告有期徒刑4月，衡其
    刑度已屬低度刑；況被告之吐氣所含酒精濃度已達每公升0.
    60毫克，逾法定標準值甚多，原審審度情勢後量刑，乃依法
    行使職權，並無明顯不當或違法情事，量刑亦屬適當。是被
    告以量刑過重為由，提起上訴，為無理由，應予駁回。
據上論斷，應依刑事訴訟法第455 條之1 第1 項、第3 項、第36
8 條、第373條，判決如主文。 
本案經檢察官林小刊聲請簡易判決處刑，檢察官林禹宏到庭執行
職務。
中　　華　　民　　國　　111 　年　　1 　　月　　24　　日
                  刑事第四庭  審判長法  官  林惠玲
                                    法  官  游皓婷
                                    法  官  楊心希 
本件不得上訴。
以上正本證明與原本無異。
                                    書記官  邱淑秋
中　　華　　民　　國　　111 　年　　1 　　月　　24　　日
附錄本案論罪科刑法條全文：
中華民國刑法第185條之3第1項 
駕駛動力交通工具而有下列情形之一者，處2年以下有期徒刑，
得併科20萬元以下罰金：
一、吐氣所含酒精濃度達每公升零點二五毫克或血液中酒精濃度
    達百分之零點零五以上。
二、有前款以外之其他情事足認服用酒類或其他相類之物，致不
    能安全駕駛。
三、服用毒品、麻醉藥品或其他相類之物，致不能安全駕駛。

【附件：】
臺灣宜蘭地方法院刑事簡易判決　　　　110年度交簡字第439號
聲　請　人　臺灣宜蘭地方檢察署檢察官
被　　　告　江恩生　男　民國00年0月00日生
                    身分證統一編號：Z000000000號
                    住宜蘭縣○○鄉○○路000巷0弄00號
上列被告因公共危險案件，經檢察官聲請以簡易判決處刑（110
年度偵字第3395號），本院判決如下：
    主      文
江恩生駕駛動力交通工具而有吐氣所含酒精濃度達每公升零點二
五毫克以上情形，累犯，處有期徒刑肆月，如易科罰金，以新臺
幣壹仟元折算壹日。
    事實及理由
一、犯罪事實：
（一）江恩生於民國110年5月3日晚間8時許，在宜蘭縣蘇澳鎮新
      榮路某親戚住處內，飲用酒類後，竟仍基於酒後駕駛動力
      交通工具之犯意，騎乘車牌號碼000-000 號普通重型機車
      行駛於道路。嗣於同日晚間9時45 分許，行至宜蘭縣蘇澳
      鎮馬賽路與大同路路口前，因未依規定兩段式左轉而為警
      攔查，並測得其呼氣中酒精濃度達每公升0.60毫克，始悉
      上情。
（二）案經宜蘭縣政府警察局蘇澳分局報告臺灣宜蘭地方檢察署
      檢察官偵查後聲請簡易判決處刑。
二、證據：
（一）被告江恩生於警詢及偵訊時之自白。
（二）宜蘭縣政府警察局蘇澳分局當事人酒精測定紀錄表、宜蘭
      縣政府警察局舉發違反道路交通管理事件通知單影本各1
      份。
三、核被告所為，係犯刑法第185條之3第1項第1款之駕駛動力交
    通工具而有吐氣所含酒精濃度達每公升0.25毫克以上情形罪
    。又被告前因不能安全駕駛之公共危險案件，經本院以 107
    年度交簡字第526號判處有期徒刑2月確定，於107年9月13日
    易科罰金執行完畢，此有臺灣高等法院被告前案紀錄表1 份
    在卷可憑，被告於受前開有期徒刑執行完畢5 年以內，故意
    再犯本件有期徒刑以上之罪，為累犯，而被告前揭犯行與本
    案之犯行，罪名、罪質及所侵害之法益均相同，具有關聯性
    及類似性，其既於受有前開有期徒刑執行完畢5 年內，故意
    再犯本件有期徒刑以上之罪，顯見其有特別惡性及對刑罰反
    應力薄弱之情形，爰依刑法第47條第1 項加重其刑。爰審酌
    被告除前述有服用酒類不能安全駕駛動力交通工具而駕駛罪
    之前案紀錄外，另有懲治走私條例之犯罪科刑紀錄，有臺灣
    高等法院被告前案紀錄表1 份存卷可考，素行難謂良好，猶
    不知警惕，而再犯本罪，足徵其克制自己不再酒後駕車之意
    願薄弱，已明知酒精成分對人之意識能力具有不良影響，酒
    後駕車對一般往來之公眾及駕駛人自身皆具有高度危險性，
    竟漠視自己安危及不顧公眾安全，於飲酒後呼氣酒精濃度達
    每公升0.60毫克，猶心存僥倖，騎乘普通重型機車上路，嚴
    重危害行車安全，兼衡其於警詢中自陳家庭經濟情形為勉持
    之生活狀況、高職畢業之智識程度，暨犯後坦承犯行之態度
    等一切情狀，量處如主文所示之刑，並諭知易科罰金之折算
    標準。
四、依刑事訴訟法第449 條第1項前段、第3項、第454條第1項，
    刑法第185條之3第1項第1款、第47條第1項、第41條第1項前
    段，刑法施行法第1條之1第1 項，逕以簡易判決處如主文所
    示之刑。
五、如不服本判決，得於收受判決書送達後20日內，以書狀敘述
    理由（須附繕本），經本庭向本院管轄第二審之合議庭提起
    上訴。
本案經檢察官林小刊聲請以簡易判決處刑。
中　　華　　民　　國　 110　　年　　6 　　月　　30　　日
                          簡易庭法  官　陳盈孜
以上正本證明與原本無異。
                                書記官　黃家麟
中　　華　　民　　國　 110　　年　　6 　　月　　30　　日
附錄本案論罪科刑法條：
中華民國刑法第185條之3第1項
駕駛動力交通工具而有下列情形之一者，處 2 年以下有期徒刑
，得併科 20 萬元以下罰金：
一、吐氣所含酒精濃度達每公升零點二五毫克或血液中酒精濃度
    達百分之零點零五以上。
二、有前款以外之其他情事足認服用酒類或其他相類之物，致不
    能安全駕駛。
三、服用毒品、麻醉藥品或其他相類之物，致不能安全駕駛。